ACORDAO-COMPLETO-2396551

ACÓRDÃO DE RELAÇÃO

ACÓRDÃO DE RELAÇÃO 2594/2020 ATA 7/2020 - PRIMEIRA CÂMARA

Acórdão 2594/2020-TCU-Primeira Câmara
Os Ministros do Tribunal de Contas da União, reunidos em sessão da 1ª Câmara, ACORDAM, por unanimidade, com fundamento no art. 143, inciso V, "d", do RI/TCU, c/c o Enunciado 145 da Súmula de Jurisprudência do Tribunal de Contas da União, de acordo com os pareceres emitidos nos autos, em autorizar a SecexTCE a apostilar o Acórdão 3977/2019-TCU-Primeira Câmara, para correção de erro material contido na numeração dos subitens 9.3., 9.4. e 9.5, na forma proposta pela unidade técnica, encaminhando esses autos, seguida, à Serur, para instrução.
onde se lê: 
"9.3. 	autorizar a cobrança judicial da dívida, caso não atendidas as notificações, nos termos do art. 28, II, da Lei 8.443/1992, c/c o art. 219, inciso II, do Regimento Interno do TCU;
9.4. 	encaminhar cópia desta deliberação ao Procurador-Chefe da Procuradoria da República no Estado do Maranhão, nos termos do art. 16, § 3º, da Lei 8.443/1992 c/c o art. 209, § 7º, do Regimento Interno do TCU, para adoção das medidas que entender cabíveis;
9.5. 	dar ciência desta deliberação à Fundação Nacional de Saúde (Funasa) ."
leia-se: 
"9.4. 	autorizar a cobrança judicial da dívida, caso não atendidas as notificações, nos termos do art. 28, II, da Lei 8.443/1992, c/c o art. 219, inciso II, do Regimento Interno do TCU;
9.5. 	encaminhar cópia desta deliberação ao Procurador-Chefe da Procuradoria da República no Estado do Maranhão, nos termos do art. 16, § 3º, da Lei 8.443/1992 c/c o art. 209, § 7º, do Regimento Interno do TCU, para adoção das medidas que entender cabíveis;
9.6. 	dar ciência desta deliberação à Fundação Nacional de Saúde (Funasa) ."
1. Processo TC-Processo 016.644/2016-6 (TOMADA DE CONTAS ESPECIAL) 
	1.1. Responsáveis: Construtora Majestade Ltda. - ME (07.230.701/0001-66) ; Gilberto Silva da Cunha Santos Aroso (XXX.366.603-XX) ; Glorismar Rosa Venâncio (XXX.995.593-XX) 
	1.2. Órgão/Entidade: Município de Paço do Lumiar - MA
	1.3. Relator: Ministro Walton Alencar Rodrigues
	1.4. Representante do Ministério Público: Procurador Júlio Marcelo de Oliveira
	1.5. Unidade Técnica: Secretaria de Controle Externo de Tomada de Contas Especial (SecexTCE) .
	1.6. Representação legal: Abdon Clementino de Marinho (4980/OAB-MA) e outros, representando Gilberto Silva da Cunha Santos Aroso. 
	1.7. Determinações/Recomendações/Orientações: não há.

Primeira Câmara

Município de Paço do Lumiar - MA

Construtora Majestade Ltda. - ME (07.230.701/0001-66); Gilberto Silva da Cunha Santos Aroso (XXX.366.603-XX); Glorismar Rosa Venâncio (XXX.995.593-XX)

ACORDAO-COMPLETO-2438636

Acórdão 8766/2021 - Primeira Câmara

WALTON ALENCAR RODRIGUES

Abdon Clementino de Marinho (4980/OAB-MA) e outros, representando Gilberto Silva da Cunha Santos Aroso.

Procurador Júlio Marcelo de Oliveira

TOMADA DE CONTAS ESPECIAL (TCE)

Secretaria de Controle Externo de Tomada de Contas Especial (SecexTCE).